臺灣臺北地方法院民事判決　　　　　　　93年度訴字第5223號
原　　　告　數位聯合電信股份有限公司
法定代理人　丙○○
訴訟代理人　林孜俞律師
被　　　告　長豐報關有限公司
法定代理人　甲○○
訴訟代理人　徐偉律師
上列當事人間請求給付服務費事件，本院於中華民國94年5月2日
言詞辯論終結，判決如下：
    主  文
被告應給付原告新台幣貳拾萬伍仟壹佰參拾陸元、新台幣玖萬參
仟捌佰陸拾陸元、新台幣玖萬參仟捌佰肆拾元、新台幣玖萬參仟
捌佰肆拾元、新台幣玖萬貳仟捌佰肆拾元及如附表編號至計
算之利息。
被告應給付原告新台幣壹佰參拾壹萬壹仟肆佰玖拾柒元及如附表
編號計算之利息。
原告其餘之訴駁回。
訴訟費用由被告負擔六分之五，餘由原告負擔。
本判決於原告以如附表原告供擔保假執行欄所示之金額或同面額
之中國國際商業銀行為發票人之銀行本票為被告預供擔保後得假
執行；但被告得以附表被告供擔保免為假執行欄所示金額為原告
預供擔保後免為假執行。
原告其餘假執行之聲請駁回。
    事實及理由
一、原告起訴主張略以：
（一）兩造於民國（下同）92年9月12日簽訂『VPN服務租用合約
      書』暨『設備提供特約』（下簡稱系爭契約），雙方約定
      由原告提供被告以設定虛擬通道之方式供被告位於台灣之
      基隆、台北、台中、高雄以及大陸之上海、香港等六個節
      點間之網路連線服務，租用期間至少為2年，被告應按月
      支付原告各項服務費；又系爭契約第2條第2項規定任一節
      點與至少一個其他節點間，於其連接設備裝妥及傳輸測試
　　　正常之後，即認定該節點測試通過，並以測通日期為該節
　　　點之啟用日及自啟用日開始計收該節點之連線服務費；而
  　　全部節點均依規定測試通過後，以最後之節點測通知之日
　　　為全部啟用日。而本件台灣地區之節點（基隆、台北、台
　　　中、高雄）於92年10月完成測通，同年月31日正式啟用計
      費；至於大陸地區之節點（上海、香港）亦於92年11月30
　    日測通啟用計費，惟被告陸續積欠92年12月、93年1月、2
      月、3月、4月之服務費共計新台幣（下同）58,522元，屢
      經催索均未獲清償，93年4月29日被告更將原告寄發之前
　　　開月份之統一發票及繳款明細全數退回，故拒絕支付服務
　　　費用甚明，故被告所為已違反系爭契約第4條第2項，除應
　　　支付原服務費用外，另應依各月遲延給付之服務費自逾期
　　　之次日起按月支付1.5%之遲延利息。原告於93年4月30日
　　　以內湖江南郵局第456號存證信函，通知並限被告於93年5
  　　月14日繳清欠款，逾期未繳清，即終止系爭契約。而被告
　    並未繳清欠款，故系爭合約於93年5月15日當然發生終止
      之效力，故原告得依系爭契約第1條第3項及第9條（設備
      提供特約）規定，請被告一次繳付未滿2年期間各項費用
      ，及按未滿合約期限二年之月數乘以每月25,100元向原
　　　告購買標的設備金額。爰請求判決(一)被告應給付原告25,1
  　　36元及自93年1月26日起至清償日止按月利率百分之一點
　　　五計算之利息。(二)被告應給付原告93,866元及自93年2月5
　　　日起至清償日止按月利率百分之一點五計算之利息。(三)被
　　　告應給付原告93,840元及自93年3月4日起至清償日止按月
  　　利率百分之一點五計算之利息。(四)被告應給付原告93,840
    　元及自93年4月1日起至清償日止按月利率百分之一點五計
　　　算之利息。(五)被告應給付原告93,840元及自93年5月2日起
　　　至清償日止按月利率百分之一點五計算之利息。(六)被告應
　　　給付原告1,788,379元及自本起訴狀繕本送達之翌日至清
　　　償日止按年利率百分之五計算之利息。(七)並願供現金或等
　　　額之中國國際商業銀行為發票人之可轉讓銀行本票為擔保
  　　，請准宣告假執行。
（二）系爭契約並非定型化契約，亦無顯失公平情形：
  １、按最高法院92年台上字第963號判決謂：「按契約當事人
      間所訂定之契約，是否顯失公平而為無效，除應視契約之
      內容外，並應參酌雙方之訂約能力、雙方前後交易之經過
      及獲益之情形等其他因素，全盤考慮，資為判斷之依據。
      」故契約內容僅為判斷之依據之一，仍應全盤考量其他因
      素以為決定是否有顯失公平情事。再按︰「所謂定型化契
      約之條款因違反誠信原則，顯失公平，而無效者，係以契
　　　約當事人之一方於訂約當時處於無從選擇締約對象或無拒
  　　絕締約餘地之情況，而簽訂顯然不利於己之約定為其要件
    　。」最高法院90年度台上字第2011號判決、91年台上字第
    　2220號判決、92年台上字第39號判決皆明揭此旨。查︰本
      件合約內容雖由原告預先提出，但其僅屬雙方締約之草案
      ，原告從未拒絕或禁止被告磋商、修改合約，事實上，就
      現代交易締約情形而言，大都由一方提出契約草案供雙方
      磋商，完全由雙方逐字逐句締結契約內容之情形已屬罕見
      ，且不符經濟效益，但不能僅因契約係由一方所提出即謂
      係定型化契約或有顯失公平情形，仍應參酌前開最高法院
      判決意旨所指的有無選擇締約對象餘地、雙方之訂約能力
      、雙方前後交易之經過及獲益之情形等其他因素，全盤考
      慮。查原告前與被告或其他客戶簽約之前均給相當期間審
      閱、考慮。客戶審閱契約後，得就契約條款個別磋商，此
      有原告與華○電子股份有限公司合約、與○安電子股份有
      限公司合約、樺○電子股份有限公司，該等合約客戶均就
      原告所提出之合約草案修改許多條款，例如︰客戶違約終
      止合約僅需繳付未滿1年費用、客戶違約終止合約雖須付
      未滿2年費用，但月租費予以酌減等等。因此系爭合約簽
      訂與一般契約個別磋商簽訂並無差異。
　　　被告雖爭執之系爭契約第1條第3項約定，經查︰二造合
　　　約草案係將該條款置於附件特約條款，係被告要求改列於
　　　合約本文，足證被告係審閱後同意此一約款。再者，與系
　　　爭契約第1條第3項相關之設備提供特約第9條關於未滿2年
　　　終止被告應按月給付之設備費用25,100元係被告特別於該
　　　條款加蓋印鑑同意，足證系爭契約係經被告審閱咸未表任
　　　何異議後用印，依照前開最高法院92年台上字第963號判
　　　決之意旨（按契約當事人間所訂定之契約，是否顯失公平
  　　而為無效，除應視契約之內容外，並應參酌雙方之訂約能
　    力、雙方前後交易之經過及獲益之情形等其他因素，全盤
      考慮，資為判斷之依據），實難謂系爭契約有何顯失公平
      之情事。
　　　再查：被告於簽訂系爭契約時，亦非處於無從選擇締約
  　　對象或無拒絕締約餘地之情形，蓋提供VPN服務業者甚多
    　，被告當初係找五家廠商報價（證人乙○○證詞鈞院94年
      3 月16日日庭訊筆錄第5頁、被告法定代理人亦自認被告
　　　資訊人員簽呈三家廠商），依照契約自由原則，被告若對
  　　合約條件不滿意，仍得拒絕簽訂系爭契約而另選擇其他業
    　者，依照前開最高法院之判決意旨，被告既有選擇締約對
      象且非無拒絕與原告締約之餘地，則被告所簽訂之系爭契
      約自無定型化契約顯失公平之情。
　２、原告已給予合理之審閱期：系爭契約簽訂之前，原告並未
  　　要求被告當場簽字，而係給予被告一、二個禮拜時間審閱
    　、考慮，此有證人廖仁瑋於庭訊時證稱：「…本件合約傳
      給被告後隔一、二禮拜我才去收回。」可稽，縱使如證人
      乙○○所稱：「原證一的契約書在用印前指停留在被告兩
      天」，惟查︰系爭契約僅寥寥數頁，並非長篇數十頁，兩
      天之時間已足以讓被告仔細審閱契約內容，被告辯稱系爭
      契約繁雜難懂，實乃卸責之詞。又按與本件系爭契約性質
      相近之【撥接連線網際網路接取服務定型化契約書範本】
      （契約條文約23 條）其審閱期為二日，此為行政院消費
      者保護委員會91年11 月28日日第96次委員會議通過（請
      參閱網址︰http://www.dgt.gov.tw/chinese/Publ
      ic-cares/12.3/12-3.shtml，原證40），故被告已有合理
      審閱期間。
　３、被告應無消費者保護法之適用，蓋被告係一企業，被告租
  　　用本件網路服務係為其企業經營所需，並非消費關係。縱
    　使被告為消費者保護法規定之消費者，如前所述，系爭契
      約亦無違反誠信原則，亦無顯失公平之處。
（三）本件系爭契約六個節點依約建置完成，並測試通過開始計
      費：
　１、島內部份（台北、基隆、台中、高雄）建置經過︰本件
　　　系爭VPN網路建置共有六個節點（台北、基隆、台中、高
  　　雄、上海、香港）。台北點係以專線方式與原告內湖機房
    　連線，基隆、台中、高雄點分別以ADSL方式與原告內湖機
      房、台中機房、高雄機房連線，國內網路電信線路皆屬中
      華電信所有，因此，系爭合約簽訂後，分別向中華電信申
      請租用專線、ADSL服務，此有中華電信國內數據電路業務
      租用申請書、中華電信ADSL租用申請書三份可稽。嗣中華
　　　電信完成線路施工，亦有中華電信對各點竣工單亦可證明
  　　。中華電信完工後通知原告，原告立刻完成連線設定，台
    　北點於92年10月2日測通、基隆點於92年10月8日測通、台
      中點於92年10月6日測通、高雄點於92年10月1日測通。此
      有證人廖仁瑋於庭訊時證稱：「…合約簽完後開始執行，
      島內部份跟中華電信簽立電路申請書，島外部份是透過我
      們當地營運處跟當地固網業主申請電路，電路申請完畢後
      ，島內的電路先測通，測通後我通知乙○○先生…」可稽
      。島外部份（上海、香港）建置經過︰島外部份係香港
　　　、上海點連線至華南機房（位於大陸），再經由國際VPN
  　　加值服務連線至內湖機房，完成島內、島外之網路連線。
    　香港點於92年11月13日完工後，於92年11月13日測通；上
      海點於92年11月7日完工後，於92年11月7日測通。國際
      VPN加值服務則於92年11月6日測通。本件原告承辦業務代
　　　表廖仁瑋經原告工程人員告知線路測通後，經過品質測試
  　　後與被告承辦人員乙○○確認島外（亦即全部節點啟用）
    　計費啟用日為92年11月30日。乙○○亦曾讚許原告之連線
      服務品質優良。以上諸情，證人即被告承辦人員乙○○所
      證稱：「我們11月7日就開始在做測試」、「11月7日所有
      節點都已設置完畢，才會開始測試」、「11月7日上海已
      經安裝好了」可稽。
　２、本件網路服務業已測試通過，開始計費︰本件系爭六個節
　　　點建置完成後，並未立即計費，係經過一段時間之連線品
  　　質測試後，再由業務代表向客戶確認計費啟用日期。本件
    　原告承辦業務代表廖仁瑋經原告工程人員告知線路測通後
　　　，經過品質測試後與被告承辦人員乙○○確認島內計費啟
  　　用日為92年10月31日、島外（亦即全部節點啟用）計費啟
    　用日為92年11月30日。此有證人廖仁瑋於庭訊時證稱：「
      完工之後我有跟曾先生確認，而且這確認是在工程完工之
      後才確認，島內完工我們會先收島內的費用，島外部份也
      一樣，收費情形是我們的帳務把發票跟收費明細寄給客戶
      。」可稽。原告依據系爭合約規定就連線部份開始計費並
   　 寄發第一張發票通知（附上帳單明細）被告繳費，被告支
      付是項費用21,739元，此有92年11月26日發票暨帳單明細
      以及被告支付支票記錄可稽。另外關於原證六之工程確認
　　　單上有測試項目之勾選與被告承辦人員乙○○之簽名（按
  　　︰GW互連測試︰GW是Gate Way的簡稱, 在此指的是Antek
  　　VSP設備，本件六個節點均放置此設備，因此需要測試彼
    　此間是否可以互連互通，作此測試的前提是這六個節點的
    　VPN連線是已經通的，如果連線不通，光有設備是不行的
      。GW與PBX互連測試︰PBX(Privat e Branch Exchanges)
      指的是客戶端原有的電話交換機系統，此項是在測試
      Antek設備與電話交換系統間是否可連通，舉例說明︰當
      台北的人要使用VPN連線系統撥打電話給其他點的人時，
      其路由走法為電話交換機系統經由Antek語音設備透過VPN
      連線到受話端，再由受話端Antek設備經過電話交換機系
      統到受話者的電話。），而證人廖仁瑋、乙○○亦證稱︰
      「有關『VPN』網路系統已經上線才有可能使用12月2日建
      置完畢的網路電話」，雖然乙○○稱其勾選係因安裝人員
    　劉安祥告訴伊先勾選，以後再測試云云，惟查︰乙○○係
      於被告公司擔任資訊人員，本身即具備資訊相關專業知識
      ，故其不可能不知道工程確認單上測試項目之意義，亦不
      可能不知其勾選及簽名所代表之意義，若其認為『VPN』
      網路系統或網路電話未測通，大可拒絕簽署系爭工程確認
      單，故其所證，不足採信。
　３、被告雖主張系爭網路系統始終處於測試階段云云，惟查被
  　　告已支付92.11月份款項，若仍屬測試階段，為何被告願
    　意支付？再查︰證人即被告承辦人員乙○○所證稱：「因
      為公司業務有急迫需要…」、「我們11月7日就開始在做
      測試」、「11 月7日所有節點都已設置完畢，才會開始測
    　試」、「11月7日上海已經安裝好了」、「以本件言要測
      試90天，但是我們這件測試五個月」。故依照乙○○所證
      至少於11月7日即已設置完畢做測試，假設測試均無法上
      線，而被告公司又有急迫需要，理應即早與被告解除契約
      另尋他家網路業者，怎會忍受測試延宕五個月而均無動於
      衷？故被告所辯洵無足採。
（四）對被告其餘主張之抗辯︰
　１、係爭網路服務費業經雙方合意確定：本件系爭網路服務合
  　　約係報價確定後，兩造再就系爭契約條款簽約，按契約金
    　額與契約標的本係交易當事人所最關心之締約條件，均較
      其他契約條件優先決定，此係一般商業交易慣有之模式，
      此有證人廖仁瑋於庭訊時證稱：「原證一是公司的制式合
      約，一般我們跟客戶洽商，會先就網路的架構向客戶說明
      清楚，然後作報價，報價完後客戶沒有異議，再把合約書
      交給客戶看…」可稽。又原證一所附之報價單係被告同意
      並加蓋公司大小章後傳真給原告業務人員廖仁瑋，此有證
      人廖仁瑋於庭訊時證稱：「這張報價單是在我將契約從被
　　　告公司拿回來之前被告就已傳真給我」可稽。至於報價單
  　　上之載有「Chals 10/6」係原告業務廖仁瑋收到傳真後，
    　呈報予其主管Chals知曉，故與契約簽定日期有別，而10/
      6 日之記載係原告業務主管Chals所簽，此係原告公司內
      部作業程序，與該報價單之效力無關。蓋原告將報價單（
      業經公司內部主管確認）提示予被告時，即為要約之意思
      表示，被告用印後回傳時即為承諾之意思表示，該報價單
      即屬生效。且原證一之報價單相較於被證四之報價單可知
      ，被證四之報價單為兩造訂約前之磋商過程（此為被告所
      自認），由於兩造並未就該報價單合意，故並無兩造之簽
      署，此係符合一般契約磋商情形。至於原證一報價單一次
      性費用較被證四報價單為高，乃後來之原證一報價單增加
      項目所致。被告對於原證一所附之報價單上有被告公司之
　　　用印，並不爭執，至於身為被告本件承辦人之證人乙○○
  　　證稱：「（問︰如果報價單未確定，為何公司會用印？）
    　報價單不是我職權，我不知道。」，惟乙○○既為被告公
      司本件網路建置之承辦人，理應對於價格乙事熟稔，豈會
    　不知情？再查︰其又稱：「我不知道帳單，我只把金額和
      請款單送將給會計，金額是新台幣21,739元。」但隨後又
      改稱︰「（問︰報價單如未確定，以何依據付這筆款？）
      我是依據會計部門通知付原告這筆款。」一下稱係依據會
      計部門通知付款、一下又稱其通知會計部門付款，前後證
      詞不一，其證詞均無足採信。
　２、若如被告所述兩造就系爭合約費率未達成合致之意思表示
  　　，則被告何以同意向中華電信申請租用ADSL（以利原告建
    　置網路）？何以接受原告在被告之上海、香港營業據點裝
      設網路設備？何以被告同意支付十一月份之費用？何以被
      告人員乙○○簽署原證六之工程確認單？何以被告所寄發
      之第一封存證信函完全未提及雙方就費率未達成合致之質
      疑？何以被告以電子郵件反應線路不通問題？此等在在顯
      示系爭合約已在履行中，被告所辯洵屬卸責。
　３、十一月份費用係月租費而非一次性費用，查︰被告提出之
  　　被證五被告內部請款單，其事由係載明為「92.10.31~92.
    　11.30網路租用月租費」，並在請款單最下部隱約可以看
      見附有原告寄發如原證二之帳單明細，被告辯稱不知該費
      用係月租費，顯無足採。
　４、書面通啟用問題︰按系爭合約書第2條第2項規定故原則上
  　　只要兩節點間測通，該節點即屬啟用而應開始計費。至於
    　系爭契約第2條第3項所定之書面通知並非開始計費之要件
      ，而係作為對於服務有疑義之請求期間之起算點，此觀諸
      本項訂有「乙方對於甲方提供之服務有疑義者，應於收到
      本業務各項目之測通通知書或本業務全部啟用通知書後5
      日內以書面通知甲方，…」可稽。而被告無異議支付11月
      份費用，亦足以證明被告接受本件服務，並同意以該帳單
  　　所載日期為啟用日。且被告歷次寄發之存證信函內容從未
    　抱怨連線品質不佳，亦足證系爭網路服務已完成測通。若
      如被告主張須以書面通知始可開始計費，則原告寄發11月
      帳單即屬該書面通知，被告支付是項費用亦是表示接受該
      服務。
二、被告抗辯略以：
（一）二造間於92年9月12日所簽訂之「VPN服務租用合約書」暨
      「設備提供特約」，因有諸多條款顯失公平，依消費者保
      護法第11條、第12條和民法第247條之1之規定，系爭契約
      應為無效。又原告未依消費者保護法第11條之1予被告30
      日內的契約審閱期間，被告得主張該部分條款，不構成契
      約之內容。同時原告未依系爭契約第2條第3項之規定，以
      書面通知被告系爭業務傳輸設置業已完成，亦難謂已完成
      系爭契約約定之系統安裝及測試，是原告未完成承攬工作
      ，不能請求報酬；又系爭契約二造並末就價格達成合意，
      契約尚未成立，同時因原告未依約建置完成系爭系統安裝
      及測通，故被告於本件訴訟繫屬中之94年3月23日，亦解
      除本件契約，從而本件原告之訴並無理由。爰請求判決駁
      回原告之訴，如受不利判決，願供擔保請准宣告免為假執
      行。
（二）系爭合約確屬「定型化合約」：定型化契約係指企業經營
      者為與不特定多數人訂立同類契約之用，而單方事先擬定
  　　條款之契約。此為定型化契約條款必須具備之二個形式條
    　件，至於定型化契約之相對人是否有無磋商變更餘地，或
      是只能附和該定型化契約條款，從法律規定上而言，非與
      認定定型化契約條款無關。故系爭合約確係原告方面單方
      面打字擬妥，並未特別針對兩造間之交易情形量身打造，
      當屬定型化契約無疑。而原告所舉之最高法院90年度台上
      字第2011號判決、91年度台上字2220號等判決要旨，而認
      為係以契約當事人處於無從選擇締約對象或無拒絕締約餘
    　地，而簽定顯然不利於己之約定為定型化契約要件云云，
      惟查前述判決要旨應係判斷「定型化契約條款」是否顯失
      公平之基準，與系爭合約是否為「定型化契約」無關，原
　    告顯有誤認之情，應先敘明。次按原告固提出與其他客戶
　　　簽定之原證十七、原證十八、原證十九合約，指稱該等合
  　　約均有經過個別磋商並修改等語云云，惟姑不論是否屬實
    　，核與本件二造間合約無關聯，不能混唯一談；實則原告
      從提出系爭定型化合約予被告，僅預留被告2天之審閱期
      ，且原告更從未告知契約條款可以磋商修改等，更從未表
      示違約終止合約之違約金數額為2個月者，月租費可予以
      酌減等；又依二造間簽立之系爭合約書並未載明月租費之
      數額，即逕自載明被告必須使用2年，否則即須一次支付2
      年之費用等情綜合觀之，本件違約金之多寡與月租費無任
      何關係，至於原告與其他客戶是否有類似約定，亦與本案
      無關。故本件二造間契約係屬定型化契約無疑。又原告表
      示系爭契約之第1條第3款原先是附約，被告要求放在本約
      裡云云，並不實在，被告鄭重否認之；實際上被告曾要求
　　　修改合約，將契約中工程完成應在90天內改成在60天內，
　　　然原告均以此為制式合約無法修改（參廖仁瑋及乙○○94
　　　年3月16日之筆錄），嗣後完全依照原告提出之定型化契
　　　約內容簽署，足徵被告就系爭契約並完全無要求原告增刪
　　　修改約定之權利及地位，當有顯失公平之處，被告主張系
　　　爭契約應適用民法第247條之1及消費者保護法之相關規定
　　  ，當屬有據。
（三）系爭合約有諸多條款顯失公平，揆諸消費者保護法（下簡
      稱消保法）第11條之1、第12條和民法247條之1之規定，
      應屬無效：
　１、消費者保護法為解決締約雙方當事人地位不平等問題，特
      別規定企業經營者在定型化契約中所用之條款，應遵守下
      列原則：平等互惠原則：消費者保護法第11條明文規定
      ；另於消費者保護法施行細則第14條補充規定有關違反平
      等互惠原則之四項標準，俾作為個案認定依據。誠實信
      用原則：消費者保護法第12條明文規定，企業經營者在定
      型化契約中所用的條款違反誠實信用原則，對消費者顯失
      公平者，無效。又被告雖係法人而非自然人，但消費者保
　　　護法並未對消費者限定為自然人，因此，只要以消費為目
  　　的，使用商品或接受服務（消費者保護法第2條第1款之消
    　費者定義參照），縱使屬於法人的企業經營者，也應該是
      屬於消保法所稱之消費範圍，可依消保法主張權利。
　２、本件原告不僅未給予被告合理之審閱期，同時系爭定型化
　　  款更有諸多顯失公平而應認為無效：
　　　系爭「VPN服務租用合約書」第1條第3項規定：「乙方
  　  承諾向甲方租用『VPN』服務之期間自全部啟用日起至少
      兩年，如未滿兩年而乙方單方提出終止或乙方違反規定經
      甲方終止租用者，乙方須於終止時一次繳付未滿兩年期間
      各項費用全額予甲方。」此條款經規定被告單方終止或違
      約經原告終止時，須一次繳付未滿兩年之費用，無論僅使
      用數月或數天皆須付相同費用，甚屬無理。惟如果原告違
      約或其提供之服務未能達到應有之品質時卻不必負相同之
      責任，被告甚至沒有任何權利終止契約，除非一次給付2
      年之服務費；另按第13條之規定：「甲方如因情事變更或
      業務需求而須暫停或終止業務全部或一部之經營者，應於
      預定暫停或終止日三個月前通知乙方，乙方同意配合辦理
      。」則原告單方面終止服務不僅不須正當理由，也不須如
      同前條規定負任何責任（第13條），甚為不公，亦即該條
      款約定被告須強迫綁約2年，然原告卻可隨時單方終止契
      約不受此限制，權利義務顯不相當，將使被告受重大之不
      利益而顯失公平，違反誠信原則及平等互惠原則至為明顯
      ，依消費者保護法第12條第1項、第2項第1款規定，應屬
      無效。又依據民法第247條之1之規定，前述條款明顯免除
      或減輕原告之責任並加重被告之責任，對被告亦有重大不
      利益，應屬無效。是原告以無效之系爭合約第1條第3項規
      定請求被告一次給付達2年之費用（93年5月至94年11 月
      ）1,782,960元云云，當屬無據。
　　　又按系爭「VPN服務租用合約書」第5條第1項規定：「
  　　乙方租用本業務，因電信機線障礙、阻斷以致發生錯誤、
    　遲滯、中斷或不能傳遞而造成損害，甲方不負賠償責任。
      惟因甲方之事由致使乙方各該節點連續四小時以上無法連
      線使用時，每中斷4小時扣減該節點之當月月租費三十分
      之一，……惟中斷未滿4小時部分則不扣減租費。依上述
      規定乙方各該節點當月扣減之租費以當月乙方就該節點應
      繳付之月租費為上限。」依本項規定，縱使原告提供之連
      線服務斷線無數次，只要不連續中斷4小時以上，原告即
      不必負任何責任。而被告從事報關業務，分秒必爭，中斷
      數分鐘即可能造成龐大之經濟損失，更何況斷線達4小時
      以上時只能減免三十分之一之月費，扣減之上限最多僅是
      該月之月租費，形同無論原告提供之連線品質再差，中斷
      次數再多，被告均無權終止契約，除非一次支付兩年之各
      項費用（第1條第3項），顯然是免除或減輕預定契約條款
      之當事人之責任者。在在難令人接受，揆諸民法247條之
      4第1款及第4款之規定，該條款亦屬無效；另該條款依據
    　消費者保護法第12條第1項第1款規定，亦屬顯失公平而無
      效。
　　　再按系爭「VPN服務租用合約書」之附件一：VPN服務項
  　　目及特約條款二、（1）規定：「由於台灣當地及中國大
    　陸當地之實體線路服務均由當地電信業者提供，非屬甲方
      控制能力範圍內，如該實體線路服務發生錯誤、遲滯、中
      斷或不能傳遞時，甲方不扣減該實體線路服務應收之租費
      ，惟甲方有義務協調及催促提供服務之電信業者儘快修復
      。」此條款更屬不合理，該實體線路既由原告向當地電信
      業者租用而提供予被告連線服務，自應擔保其服務品質及
      連線順暢，一旦發生錯誤、遲滯、中斷或不能傳遞時，自
      應由原告向電信業者負責處理解決，豈有將一切不利益之
      後果轉嫁予被告之理？否則原告一面可向其租用之電信業
      者賠償或減免費用，另一面則完全不必對被告負責，豈為
      事理之平？令人匪夷所思。此條款更屬免除或減輕預定契
      約條款之當事人之責任者，更使被告蒙受重大之不利益，
      依民法247條之1第1款及消費者保護法第12條第1項第1款
      、第4款之規定，亦屬顯失公平而無效，事理灼然明確。
　３、本件原告不僅未予被告合理之審閱期，且二造間系爭合約
　　　之條款亦有諸多顯失公平而無效規定，依消費者保護法第
　　　16條但書規定，本件整個契約應全部無效，原告自無從依
　　　據系爭契約主張被告應負給付責任。又退步言之，縱認系
　　　爭契約未全部無效，但上述之條款顯然顯失公平而無效，
　　　則原告自不能向被告請求一次給付2年之服務費，事理灼
　　  然明確。
（四）原告未給予30日以內之審閱期間，違反消費者保護法第11
    　條之1之規定，故被告得主張本件契約無效：依據消保法
      第11條之1規定，企業經營者與消費者訂立定型化契約前
      ，應有30日以內之合理期間，供消費者審閱全部條款內容
      。違反前項規定者，其條款不構成契約之內容。但消費者
      得主張該條款仍構成契約之內容。按該條之「審閱期間」
      之立法目的，主要在使消費者充分瞭解契約之內容，避免
　　　消費者匆忙間不及瞭解契約全部內容，及依契約所主張之
  　　權利、應負之義務，致訂定顯失公平之契約而受有損害。
    　是以定型化契約之提供人，自有義務令使用人能有充分時
      間瞭解契約內容。經查本件原告提供其自行訂立之「VPN
      服務租用合約書」與「設備提供特約」定型化契約，兩份
      合約有8頁，尚有附件及報價單數張，內容規範雙方之權
　　　利義務關係，涉及諸多法律要件及效果，更有諸多獨厚原
　　　告及剝奪被告權益之顯失公平條款（如前所述），茍非對
　　　法律有相當專業知識之人，尚難於短時間內充分了解契約
　　　內容及公平性與否；且合約內之字數繁多，字體細小，若
　　　被告有充分時間審閱，當不至草率簽署。依法原告自應給
　　　予被告30日以內之相當期限審閱（至少需5日以上），以
　　　了解契約內容條款，以保消費者權益。經查原告之承辦人
  　　廖仁瑋雖證稱在簽約前曾給予被告2個星期之契約審閱期
    　，但是為被告之承辦人員乙○○所否認，證稱僅有2日左
      右之審閱期，是如原告主張已經給予被告二星期之審閱期
      ，自應舉證以實其說，否則即於法無據，而原告迄今尚未
      能充分舉證。則原告既未給予被告充分時間審閱，揆諸上
      述消保法之規定，系爭契約自始未成立，從而原告依據前
      述合約向被告請求支付高額之服務費等，自屬無據。
（五）原告未能依系爭契約第2條第3項約定，提出書面之啟用通
      知書，且經被告收受後5日內無異議者，始可視為工作完
      成，否則無由開始計算服務費：
　１、系爭契約係屬承攬契約，非俟工作完成，不得請求給付報
  　　酬：查原告起訴乃係以二造簽定有「VPN服務租用合約書
　    」及「設備提供特約」，及依「Seednet固定制ADSL連線
      服務」契約訴請給付欠繳服務費用。是首應審究者，厥為
      系爭契約之性質及原告報酬請求權是否業已發生。次按系
      爭VPN租用合約，論其性質，應屬承攬關係。除參諸民法
　　　第490之規定，承攬人完成之工作，係指其施以勞務，而
　　　造成一定之結果。工作之種類，除不得背於公共秩序、善
　　　良風俗外，法律並無限制；其結果為有形的、無形的，有
　　　財產價格者、無財產價格者，均無不可。最高法院著有87
　　　年度台上字第2964號、89年度台上字第1034號判決可供參
　　　照。本件系爭VPN租用合約第1條第1項約定，原告依系爭
　　　契約所負之義務即所應完成之工作乃係：提供乙方（按即
　　　被告）可透過實體線路，由甲方（按即原告）以設定虛擬
　　　通道之方式供乙方各節點相互間之網路連線服務。至被告
　　　之對代給付義務，依系爭契約第2條（啟用）第1、2項之
　　　約定，必甲方依乙方之需求，將本業務安裝測試完成，並
　　　通知乙方會同進行傳輸測試正常而通過後，始自測通日期
　　　開始計收連線服務費用。由上述說明可知，系爭契約之重
　　　點乃在原告應確保其提供之節點間之網路連線服務係依被
  　　告之需求且可發生預期預期之結果，必節點與節點間之網
　    路傳輸服務均屬正常且測試通過後，被告始有給付報酬即
      服務費之義務。核其契約性質係重在一定工作之完成，原
      告所應完成之工作係屬無形之網路連線服務而有異（首揭
      最高法院判決參照），職是，本件原告訴訟標的既係依系
      爭承攬契約訴請給付承攬報酬，自應就其請求權基礎之成
      立，即應證明其已依系爭契約完成約定之工作，證明其報
      酬請求權之存在後，始有進一步探究其所請求之報酬是否
      合理之可言。
　２、次按承攬係以「工作」之「完成」為目的之契約，於未依
      當事人之「約定」，發生預期之「結果」（非祇「效果」
      ）前，自難謂承攬之工作業已「完成」。故承攬人之工作
      是否完成，應就契約之內容觀察，非可因承攬人應負品質
      保證及瑕疵修補之擔保責任（見：民法第492條、第493條
      ）即無視契約之約定，而將除「工作外在形式」外之部分
      ，均委之於承攬人擔保責任之範疇。亦有最高法院84年度
      台上字第2249號判決可據。且依同契約第2條第3項約定，
　　　判斷工作是否完成，應「由甲方以書面通知乙方各項連線
  　　設定資料、本業務各項目之測通日及本業務全部啟用日期
    　。乙方針對甲方提供之服務有疑義者，應於收到本業務各
      項目之測通通知書或本業務全部啟用通知書後5日內以書
      面通知甲方，未通知甲方者，視為乙方已確認接受本業務
      之服務內容，本業務各項目之測通日及本業務之全部啟用
      日」等語。依上述契約，本件二造就工作是否完成之判斷
　　　需以書面為之，原告不惟應證明工作即所提供之連線服務
  　　均已安裝測試通過，更應證明其已提供書面之測通通知書
    　或本業務之全部啟用通知書予被告而未經異議，始可謂約
      定之工作已完成。亦即依二造契約約定，測通通知書或本
      業務全部啟用通知書之提供，乃判斷系爭契約所定工作是
      否完成，原告得否請求連線服務費用之必要前提要件。矧
      二造就原告迄今仍未提供各節點測通通知書之事實均不爭
      執，工作即未完成，乃空言主張國內各節點（基隆、臺北
      、台中、高雄）係於92年10月31日測通、大陸地區節點（
      上海、香港）係於92年11月30日測通，據以訴請被告給付
      承攬報酬連線服務費用，即乏所據。
　３、本件原告提供之網路連線服務迄未經傳輸測試通過，報酬
　　　請求權未發生：徵諸原告所提發票計費期日，於92年12月
　　　31日前均僅就設備架設之一次性費用請領設定費，於93年
　　　1月始進而請領連線之月租費用，亦可佐證。從而，原告
　　　主張其於92年10月31日即完成島內各節點之網路測通，於
　　　92年11月30日即完成島外各節點之網路測通云云，亦屬子
　　  虛。再者原告主張台灣地區之節點（基隆、台北、台中、
　　　高雄）及大陸之節點（上海、香港）之測通啟用時間時間
  　　，其提出之證據方法為證人即原告公司之業務廖仁瑋曾與
    　被告公司之乙○○確認上述之開通日期，此點被告鄭重否
      認之，被告公司之乙○○從未接獲原告方面表示開始啟用
      計費，更因連線品質甚差，幾乎天天均有斷線，時間從半
      小時至2個小時以上不等，以被告從事報關業務而言，必
      須分秒必爭，稍有斷線情形即可能導致業務及商機大量流
      失，被告公司內部員工怨言不斷，豈有可能如原告所言「
      讚許」原告之連線品質優良？實際上乙○○係表示原告方
      面之服務態度良好，原告曲解為連線品質良好，實屬匪夷
      所思，被告鄭重否認之。再依原告所提證據，均不足證明
      其所主張網路業經測通、工作完成之事實，不足支持其主
      張之成立：依原告所提原證四（香港地區）永丰物流完
　　　工單，僅足證明香港地區之連接設備係於92年11月13日完
  　　成架設，不足證明香港節點之網路測通，此觀該完工單上
    　服務類型係勾選「新安裝設定」，並於文末欄位勾選「安
      裝完成」等語可據，並於被告上揭附圖所主張設備架設時
      期相符。依原證五客戶接納書，亦僅足證明大陸節點之
　　　連接設備係於92年11月7日開始架設，不足證明原告所主
  　　張大陸地區節點之測通。依原證六工程確認單，僅足證
    　明臺北節點之「Voice GateWay」（即系爭網路之連接設
      備）係於92年12月2日完成架設，不足證明網路之測通。
      且由此亦可知，臺北節點之連接設備既遲於92年12月2日
      始完成架設，於此之前殊無測通之可言，更可推翻原告所
      謂島內節點係於92年10月31日即完成測通云云之主張，足
      見原告所述之不足採信。至原告所提原證二十四至原證
　　　三十之所謂「加值服務測通資料」均係原告片面製作之文
  　　書，未有任何簽章，所主張測通之日期亦未有任何佐證。
    　被告茲否認其真正。且該等片面製作之文書亦不足證明原
      告所稱網路測通云云之主張。
（六）系爭契約簽立時並未約定價金，即契約之必要之點尚未意
      思表示合致，契約並未成立：
  １、依民法第153條規定，當事人對於必要之點，意思一致，
      契約始成立；又按「當事人締結不動產買賣之債權契約，
      固非要式行為，惟對於買賣契約必要之點，即價金與標的
　　　物之意思表示必須一致，否則其契約即難謂已成立。」最
  　　高法院69年度台上字第1710號判例意旨參照，揆諸上述法
    　條及實務見解，系爭契約之價格應為契約成立之必要之點
      ，若雙方對此部份未能意思表示合致，契約即尚未成立，
      合先陳明。按雙方簽立系爭「VPN服務租用合約書」時，
　　　被告雖曾收到一份原告所提出之報價單費率，但被告並未
  　　表示同意，希望再行磋商價格，尚未有具體共識。是雙方
    　尚未就服務費之費率及計算標準達成共識，僅約定一般性
      及原則性之定型化條款，相較於原告所提出之原證十七、
      十八及十九與其他客戶簽立之相同合約，均已將「報價單
      」當成合約附件，與本案之情形大相逕庭。則雙方既未就
      費率此等攸關契約成立與否之必要之點達成意思表示合致
      ，依法契約根本尚未成立，更未生效，則原告當無由依據
      尚未成立及生效之系爭合約請求被告給付費用及主張其他
      相關權利，法理灼然明確。
　２、第按原告固於原證一之合約最末頁提出一張報價單影本，
  　　上面蓋有被告公司及負責人字樣之大小章，惟從該報價單
    　上記載之日期（10/6）即可得知明顯晚於系爭合約之簽定
      日期（9/12），益證雙方簽立系爭契約時確未對價金達成
      共識。而原告提出之報價單金額與被證四之報價單金額明
      顯不符，且被告自始未曾確認及同意該張報價單之金額，
      發現原告提出後，頗感詫異，遍查內部文件及申請用印紀
      錄，均未發現該張報價單正本及相關資料，為何該張報價
      單會蓋有被告公司之印章，令人不解；而原告迄今仍未能
      提出原證一所附報價單之正本，且報價單上日期卻是10/6
      ，與簽約日期（9/12）不同，其真實性即有可疑。證人廖
      仁瑋卻表示該報價單是簽約時就一併附上的，報價單上之
      日期為承辦人員傳真給主管審核之日期，更屬匪夷所思，
      報價內容為交易之重要之點，豈有主未同意前即與客戶簽
      立本約，顯見證人所述不實。職之，原告公司之原證一所
      附之報價單並非經過雙方意思表示合致，當然無法作為計
      算價格之依據，其理甚明。況且原告所請求之金額與其報
      價單之記載亦有所出入，被告先前亦提出質疑，原告仍未
      就其請求之金額提出合理說明，亦有未洽。
　３、又雖原告併以被告曾經支付92年11月之發票款21,739元云
      云，主張島內節點係於92年10月底前測通，始可能計費請
      款云云。但按，如前述，本件原告既迄不能證明渠業已依
      約完成約定工作，是主張逕行計費請領報酬本即無據；又
      查該筆費用係原告員工丁○○向被告指稱因其積欠下游廠
      商設備款項已久，被告因認設備確已完成架設，不得已方
      始於93年2月間勉為同意支付，然並未免除原告所負應依
      約完成工作，使其具備通常品質及預定效用之義務，更無
      承認原告所提供工作業已符合約定需求之意。況按該筆92
　　　年11月發票款乃係支付系爭服務之前期設備款，並非連線
  　　服務費用：報價單：在原告所提之報價單中可得知系爭
　　　服務費有兩大類費用，設備建置費用一筆130,100元及網
  　　路使用服務費每月96,237元。發票92年11月26日開立21
    　,739 元，12月15日開立919元，12月26日開立205,136元
      ，自1月起每月都分別開立93,866元及1,500元兩張。從以
　　　上費用單據可知的是自1月起所開立的9萬多元，應該都是
  　　網路使用服務費，關於這點無庸置疑。由上述可推知：12
　　　月份所開立的發票應包含設備建置費用及網路使用服務費
  　　才會有205,136元之譜，因為從報價單我們可知光是設備
    　租用費用或網路使用服務費是不可能有此金額。所以原告
      是自12月底即向被告徵收網路使用服務費，並未給予被告
      相當之測試時間，待雙方確認測通無誤後，以書面告知被
      告，方開始計費。從205,136元扣除每月網路使用服務費
 　　 (93,866元及1,500元)，所餘金額和11月份原告所開立的
  　　發票金額相加，正為報價單中設備租用費用金額，足證11
    　11月份原告所開立的費用應開為設備費用的先期款而非網
      路使用服務費。則依據常理又何有設備未完成，即收取網
      路使用服務費之理。
（七）原告未依債之本旨完成工作，被告不惟無給付承攬報酬之
      義務，更得主張同時履行抗辯，於原告補正前，拒絕承攬
      報酬之給付。按依最高法院七十七年度第七次民事庭會議
　　　決議所示，出賣人就其交付之買賣標的物有應負擔保責任
  　　之瑕疵，而其瑕疵係於契約成立後始發生，且因可歸責於
    　出賣人之事由所致者，則出賣人除負物之瑕疵擔保責任外
      ，同時構成不完全給付之債務不履行責任。買受人除得類
      推適用民法第226條第2項規定請求損害賠償；或類推適用
      給付遲延之法則，請求補正或賠償損害外，並有民法第
      264條規定之適用。又種類之債在特定時，即存有瑕疵者
      ，出賣人除應負物之瑕疵擔保責任外，並應負不完全給付
      之債務不履行責任。而「不論為買賣或承攬，倘上訴人係
      主張買賣標的物之瑕疵損害賠償或不完全給付之損害賠償
      ，或工作瑕疵之損害賠價，自非不得就其應給付被上訴人
      之價金或報酬行使同時履行之抗辯。原審以上訴人既已占
      有使用被上訴人所承建之加油站營業，即不得藉口加油站
      有瑕疵未經驗收，而拒絕給付價款云云，尚非的論。」亦
      有最高法院80年度台上字第2196號判決可據。承上，本件
      原告既未依約完成其工作，則承攬報酬請求權即尚未發生
      ，況按原告所提供之網路服務既有屢屢斷線不能正常傳輸
      之瑕疵如前述，核係不完全給付，被告不惟得請求原告補
      正其瑕疵，更得就所致生之損害訴請原告賠償，基此，準
      上揭最高法院決議及判決意旨，於原告依約補正其工作之
      瑕疵前，被告亦得行使同時履行抗辯權，拒絕承攬報酬之
      給付。參諸上述判決意旨原告一再以被告實際上已在使用
      系爭網路連線設備（應為品質測試）及支付第一期之費用
      21,739元（該部分應為設備費用），即推論其提供之連線
      服務已測通及驗收完成，實本末倒置，委無足採。
（八）原告請求之93年5月至94年11月之連線服務費用1,782,960
    　元，依據系爭契約第1條第3項亦因係附合契約條款且顯失
      公平，依民法第247之1規定應無效：
  １、單就系爭契約第1條第3項規定論之，強行約定如被告申請
　　　之系爭服務含有「中國大陸內地節點之實體線路服務＼及
  　　網路連線服務」或「國際專線服務」者，被告須承諾租用
    　期限至少二年，如由被告期前終止租約者，須一次給付二
      年連線費用，惟若於二年內原告因業務需要或其他事由而
      需單方解約者，被告則須無條件配合，不得訴請任何賠償
      等語（系爭契約第13條、附件特約條款第（2）款），亦
      即該條款約定被告須強迫綁約二年，然原告卻可隨時單方
      終止契約不受此限制，權利義務顯不相當，將使被告受重
      大之不利益而顯失公平，此其一；再就終止契約之權限及
      違約責任之約定而言，該條約明除非被告一次給付2年連
　　　線費用，否則無終止契約之權；惟原告卻可隨時終止契約
  　　，且如若被告違約或係原告違約而經被告終止契約者，原
    　告仍得訴請給付全額費用，惟於原告違約時，確無相對應
      之約定，且於同契約第5條及附件特約條款第（1）款，更
      明文排除原告違約不能依約給付之損害賠償責任，二相對
      照，亦顯係過當加重被告應負之責任而免除原告主要之義
      務，亦屬顯不相當，此其二。原告據該無效條款訴請給付
      ，亦無理由。
　２、縱認原告可訴請是項連線服務費用，核亦係屬違約金之性
      質，且屬過高，應予酌減：查該條既係就被告違約經原告
      終止契約後所得請求之數額為約定，核亦係屬違約金之性
      質；以系爭契約履行情形而論，不惟直迄原告93年4月7日
      終止服務時止迄無法正常傳輸，原告並無實際之損害發生
      ；且契約期限僅2年，原告一次訴訴請給付之金額即達19
      個月之連線費用，亦屬過高。按民法第252條規定：「約
      定之違約金額過高者，法院得減至相當之數額。」故約定
      之違約金苟有過高情事，法院即得依此規定核減至相當之
      數額，並無應待至債權人請求給付後始得核減之限制。此
      項核減，法院得以職權為之，亦得由債務人訴請法院核減
      （參見最高法院79年台上字第1612判決）。而原告停止連
      線服務後，並無實際上之任何損害可言，實無繼續收取兩
      年費用之理；且一次性之設備部份之總價金為十三萬餘元
      （如原告所提出之報價單上半部），均已包含在原先請款
　　　之帳單金額內，況依設備提供特約第9條規定，未繳費滿2
  　　年前，系爭設備所有權仍屬原告所有，伊可隨時拆回使用
    　，就此設備之價值，依二造系爭設備提供特約之約定，既
      達：476,900元（每月25,100元×19個月＝476,900元，亦
      應扣除，列入酌減違約金之考量範疇。故無論如何，原告
      要求被告需給付19個月之月租費作為違約金，明顯過高，
      不符公平原則，應予酌減。
（九）原告未依限於90日內完成本件工作，依系爭契約附件特約
      條款第（3）款約定，被告得解除系爭契約且業已依法解
      除在案：再依系爭契約特約條款第（3）款約定：「乙方
　　　（按指被告）申請租用『VPN服務』含有「國際專線服務
  　　」者，如提供該服務之電信業者自收件日起90日內未能完
    　工測通，甲乙雙方之任一方均得解除本合約，且雙方均無
      須向對方負擔任何賠償及責任」等語。依此約定，本件被
      告申請之系爭『VPN服務』既含有國際專線服務，且不論
      島內（臺北、基隆、台中、高雄）或島外（香港、上海）
      各節點迄今均未完成測通，核早已逾約定之90日工作期限
      ，被告自得依法解除系爭契約，且業於94年3月23日送達
      之民事答辯（三）暨調查證據聲請狀中依法解除在案，爰
      於本狀重申解約之意思表示。準此，系爭契約既已依法解
      除，則原告提起本件訴訟，訴請給付設備服務款及連線服
      務款，亦屬無據。
三、法院協助二造整理爭點如下：
（一）二造不爭執事項：
　１、兩造於92年9月12日簽訂『VPN服務租用合約書』暨『設備
　　　提供特約』（下簡稱系爭合約），依系爭合約第一條規定
　　　：本業務係由原告提供被告透過實體線路，並由原告以設
　　　定虛擬通道之方式供被告各節點相互間之網路連線服務。
　　　原告並提供本業務之服務項目如附件一所載。原告提供本
　　　業務予被告租用，被告同意支付租用之相關費用。被告租
　　　用『VPN服務』含有「中國大陸內地節點之實體線路服務
　　　及網路連線服務」或「國際專線服務」者，被告承諾向原
　　　告租用『VPN服務』（包括被告租用VPN服務之所有服務項
　　　目）之期間自全部啟用日起至少為二年，如未滿二年而被
　　　告單方提出終止或被告違反規定由原告終止租用者，被告
　　　須於終止時一次繳付未滿二年期間各項費用全額予甲方。
　　　又依系爭合約第一條規定，是由原告提供被告以設定虛擬
　　　通道之方式供被告位於台灣之基隆、台北、台中、高雄以
　　  及大陸之上海、香港等六個節點間之網路連線服務。
　２、系爭合約書第二條第二項規定：任一節點與至少一個其他
　　　節點間，於其連接設備裝妥及傳輸測試正常之後，即認定
　　　該節點測試通過，並以測通日期為該節點之啟用日及自啟
　　　用日開始計收該節點之連線服務費。被告全部節點均依前
　　　款規定測試通過後，以最後之節點測通知之日其為本業務
  　　全部之啟用日。
　３、原告主張關於台灣地區之節點（基隆、台北、台中、高雄
　　　）於92年10月完成測通，並於同年月31日正式啟用計費。
  　　又原告主張開始計費後併寄發第一張統一發票通知被告繳
    　費，被告於93年2月26日開立支票支付是項費用21,739元
      。
　４、原告主張大陸之節點（上海、香港）於92年11月30日測通
　　　啟用計費，並提出香港與上海完工確認書；同時被告公司
  　　人員乙○○亦於工程確認單上簽署。
　５、原告主張依系爭合約各節點均開始使用，並提出各節點台
　　　北、基隆、台中、高雄、國際（香港與上海）流量統計圖
　　　證明被告已開始使用本件原告提供之網路服務（被告主張
  　　仍在建置測試中）。而系爭合約原告主張被告違約拒不繳
    　納租金及費用，而於93年5月15日終止系爭合約。
　６、二造於92年9月15日簽立「512KADSL網路連線服務」，依
　　　約被告自93年12月13日起按月應給付原告1,500元，至93
      年3月止，被告累計積欠原告5,419元（919+15003=5,419
      ）。
　７、被告於93年4月22日以存證信函通知原告略以：原告無法
　　　確定同時上線，但卻同時同時進行收費，缺乏具體之證據
　　　明文件；原告未於事前提供相關書面通知（測試通知書、
  　　啟用通知書等）予被告，是限於原告於函達後七日內限期
    　提供相關服務，並予改善，93年4月29日原告以存證信函
      通知被告略以：有關被告質疑之問題原告函覆詳如93年4
　　　月30日數字第930421號函；同時被告租用原告之服務應繳
  　　費用486,656元均未於收到發票後30日內付款，前多次催
    　繳未獲清償，原告乃於93年4月7曰暫停提供系爭合約服務
      外，並請被告於93年5月14日前繳清上開欠款，逾期未履
      行即終止二造間系爭合約，並依法追討欠款及一切費用、
      賠償等語。93年7月9日，被告再以存證信函通知原告略以
      ：請原告針對被告提出之問題詳細說明，並說明93年5月
      27日原告公司曾派林俊昌協商付款爭議，當時被告即提出
      諸多疑點，但原告並未明確回覆協商重點，請原告予以回
      覆。
　８、93年2月26日下午，原告以e-mail通知被告表示略以，被
　　　告公司之前發生線路異常狀況，目前己恢復正常；93年2
　　　月22日則再以e-mail通知被告略以：長豐到香港線已恢復
　　　，斷線時間PM14:56-15:28，目前知道原因是香港恆敦當
　　　地線路障礙，造成貴公司不便，敬請見諒。93年3月22日
　　　下午5時47及6時12分，原告再以e-mail通知被告略以：目
　　　前貴公司線路不通，已請恆敦查修中，如有新的消息會盡
　　　快與您聯繫。香港線路以恢復，目前得知障礙原因為恆敦
　　　到香港的線傳輸設備故障，等收到恆敦障礙報告之後我再
　　  轉給您。等語。
（二）二造爭執要點：
　１、本件系爭契約是否為定型化契約？是否顯失公平而無效？
　２、系爭契約若是定型化契約，原告有否令被告有30日以上
　　　審閱期間，被告主張依消費者保法第11條之1等規定主張
      系爭契約無效是否有理由？
　３、本件系爭契約六個點是否依約建置完成？又是否依約測試
  　　通過開始計費？
　４、本件原告主張之服務費用如何計算？
四、法院之判斷：
（一）本件二造間之前述『VPN服務租用合約書』暨『設備提供
      特約』無定型化契約顯失公平而無效情事。
　１、按「依照當事人一方預定用於同類契約之條款而訂定之契
　　　約，為加重他方當事人責任之約定，按其情形顯失公平者
  　　，該部分約定無效，固為民法第247條之1第2款所明定。
    　惟88年4月21日民法債編增訂該條規定之立法理由，乃鑑
      於我國國情及工商發展之現況，經濟上強者所預定之契約
      條款，他方每無磋商變更之餘地，為使社會大眾普遍知法
      、守法，防止契約自由之濫用及維護交易之公平，而列舉
      四款有關他方當事人利害之約定，為原則上之規定，明定
    　『附合契約』之意義，及各款約定按其情形顯失公平時，
      其約定為無效。是該條第二款所謂『加重他方當事人之責
      任』，應係指一方預定之契約條款，為他方所不及知或無
      磋商變更之餘地而言，而所稱『按其情形顯失公平者』，
      則係指依契約本質所生之主要權利義務，或按法律規定加
      以綜合判斷有顯失公平之情形而言。」，最高法院92年台
      上字第1395判決意旨、92台上字第2774號判決意旨等均採
      相同見解。故定型化契約（或附合契約），乃指當事人一
      方預定用於同類契約之條款而訂定之契約，而該契約條款
　　　若有加重他方當事人責任之條款，因違反誠信原則，顯失
　　　公平而無效時，乃以契約當事人之一方於訂約當時，處於
　　　無從選擇締約對象或無拒絕締約餘地之情況，而簽訂顯然
　　  不利於己之約定為其要件。
　２、本件系爭契約草案固為原告所擬定，但被告並非無磋商空
  　　間。經查被告與原告訂立系爭合約前，曾找五家廠商報價
　　　等情，業據證人即被告受僱人乙○○於94年3月16日到庭
      證述明確，故本件原告提供之設備及服務乃屬自由競爭市
      場（二造對此亦不爭執），被告於簽訂本件系爭合約前，
      對選擇合約當事人有完全自由之權利，參照前開說明，本
      難認二造間系爭合約有「顯失公平」情事。次查本件二造
      均為法人，被告並未舉證證明原告為經濟上強者，亦未舉
      證證明被告無從選擇僅能與原告簽約，且二造在簽定系爭
      合約當時，被告並無無法與原告磋商契約條款等情，是被
      告抗辯稱本件為定型化契約顯失公平而無效云云，本難採
      據。
  ３、再查本件系爭契約草稿雖為原告所擬定，但業經以電子信
      或傳真方式於簽約前送交被告，並至少予被告審視全部契
      約條款二日以上時間（證人乙○○於本院證詞），以決定
      是否與原告簽定本件系爭契約。且查原告亦提出與華０公
      司等與本件二造間簽定之「VPN服務租用合約」相類似之
      合約三件，證明本件原告預擬契約稿，可以經由磋商過程
      加以變動，是綜上，並參考前開說明，本件被告並非無選
      擇契約當事人之能力，亦非無磋商系爭契約內容之能力、
      更非經濟交易上之弱者，是考量二造間訂約能力、訂約過
      程、二造間其他商業考量詳如二造於本院審理時之陳述；
      本院因認被告並未舉證證明系爭合約簽定，原告有濫用契
      約自由、及影響交易公平等事實，更無民法第247條之1「
      按其情形顯失公平者」情事，是本件被告抗辯系爭契約為
      定型化契約同時顯失公平為無效云云，並無理由。被告未
      究明定型化契約顯失公平之真義，僅執系爭契約隻字片語
      爭執顯失公平，或就二造在商業上判斷考量（例如契約約
      定解約應給付二年租金等，中斷服務四小時以仕不扣減租
      金．．等）爭執顯失公平云云，自無理由，亦應敘明。
（二）被告抗辯系爭契約為定型化契約，原告未依消費者保法第
      11條之1等規定予被告有30日以上審閱期間，故系爭契約
      無效云云，亦無理由。
　１、按本件是否為標準定型化契約顯失公平本有爭議，又系爭
　　　契約並無顯失公平情事如前述，是被告主張依消費者保護
　　　法第一章第二節定型化契約中之第11條之1抗辯未予審閱
　　  期間無效云云，本難謂有理由。
　２、按「消費者保護法之立法目的乃在於保護消費者之權益，
　　　促進國民消費生活安全，提昇國民消費生活品質。所謂『
  　　消費者』，係指以消費為目的，而為交易、使用商品或接
　    受服務者而言。消費者與企業經營者間就商品或服務所發
      生之法律關係，稱之為『消費關係』，觀之該法第1條第
      1項、第2條第1款、第3款規定自明。」。又租用商品，如
      其目的主要供執行業務或投入生產使用，並非單純供最終
      消費使用者，核與消費者保護法第2條有關消費者及消費
      關係之定義未合，尚無消費者保護法之適用。最高法院在
      91年台上字第1001號判決意旨亦認為「本件上訴人所租用
      之系爭二條T3電路係作商業用途，其目的在傳輸符號、信
      號、文字、影像、聲音等訊息，供上訴人執行業務及營業
      之用，為上訴人所自陳，則上訴人租用電路，係以供執行
      業務及投入生產使用為目的而交易，顯非以消費為目的而
      交易，並無適用消費者保護法之餘地。」。經查本件被告
      為「報關有限公司」，被告亦自承因從事報關業務，營業
      據點偏佈台灣、香港及大陸三地，因業務上需求而必須架
      設內部網路供各服務據點之連線服務。是本件二造間系合
      約之服務及設備租用目的，被告乃以之作為報關業務聯絡
      及對其他第三人提供服務商業用途，同時並以之執行業務
      而投入生產（報關服務）使用為目之交易，是參照首開說
      明，本件二造間系爭契約，亦非消費關係，無消費者保護
      法之適用，應先敘明。
　３、再按消費者保護法第11條之1固規定企業經營者與消費者
      訂立定型化契約前，應有三十日以內之合理期間，供消費
      者審閱全部條款內容，惟該規定係為維護消費者知的權利
      ，使其於訂立定型化契約前，有充分了解定型化契約條款
      之機會，即不得再爰引上開規定，遽稱該條款不構成契約
      之內容。且由前開條文規定，亦可知其立法目的僅在確保
      消費者可詳為審閱契約內容之權益，如消費者確已有詳細
      審閱契約之機會，該條之保護目的即已達成。況且，於現
      代交易型態下，許多交易機會稍縱即逝，時效之掌握對消
      費者而言，其重要性未必低於契約審閱權，消費者可能因
      業已藉由其他方式瞭解契約內容，或基於其他考量決定放
      棄審閱期間以爭取交易機會，若強令所有以定型化約款進
      行之交易均需嚴格遵守審閱期間，無異迫使所有之交易均
      需遞延數日，對消費者而言，可能徒然使其坐失商機損失
      不貲，未必盡屬有利，是以縱消費者選擇不詳為審閱，亦
      僅為自行放棄權利而已。故在審閱期間及當事人契約自由
      之衡量下，如消費者確已有詳細審閱契約之機會，同時瞭
      解契約內容之情況下，其知之權利應認已獲充分保護，契
      約之效力即應受肯認，不能允許消費者事後反悔違背交易
      安全之大原則，仍執此作為主張契約無效之理由。經查本
      件是被告先行請含原告在內之各家廠商報價，經過被告挑
      選後方與原告簽立本件系爭合約，同時原告亦將系爭合約
      草稿置被告處至少二日以上（原告主張達二星期），同時
      被告之受僱人乙○○亦要求原告更改合約內容等情，是本
      件被告顯已詳閱系爭契約內容，同時已經十分明瞭方與被
      告訂立本件合約；綜上，本件被告臨訟再以系爭合約違消
      費者保護法第11條之1規定認為無效云云，亦顯無理由。
　４、本件被告於二造起訴前之存證信函往來期間，從未主張系
  　　爭契約是定型化契約同時違背審閱期間之規定，而於本件
    　訴訟中始提出此部分抗辯，除顯無理由，如上述外，原告
      主張被告藉此故意不給付本件金額云云，似非全屬虛妄，
      亦應敘明。
（三）本件系爭契約六個節點業已依約建置完成，同時應依約計
      費。
  １、系爭『VPN服務租用合約書』暨『設備提供特約』形式上
      雖為二「獨立」契約，但實質上是為達同一目的之一件契
      約，且該二契約效力亦互相影響。次查依系爭契約之「前
      言」可知本件是由被告租用原告VPN服務，及就VPN服務業
      務由原告提供設備與使用之相關事宜。是系爭契約性質，
      為無名契約或混合契約，性質上較接近租賃契約，並非典
      型承攬契約，是本件被告曲解契約性質，認系爭契約屬有
      名之承攬契約云云，即無理由，應先指明。
　２、再查系爭契約島內部份（台北、基隆、台中、高雄）四
　　　個個節點，是以專線方式與原告內湖機房連線，基隆、台
　　　中、高雄點分別以ADSL方式與原告內湖機房、台中機房、
　　　高雄機房連線，而國內網路電信線路皆屬中華電信所有，
  　　故原告主張二造簽立系爭契約後，原告分別向中華電信申
    　請租用專線、ADSL服務，並經中華電信完成線路施工，此
      有原告提出之中華電信國內數據電路業務租用申請書、中
      華電信ADSL租用申請書等卷，核與中華電信股份有限公司
      台灣中區電信分公司函覆本院之竣工單相符，是原告主張
      島內部分台北點於92年10月2日、基隆點於92年10月8日、
  　　、台中點於92年10月6日測通、高雄點於92年10月1日建置
    　畢並測通等情，自堪信為真實。島外部份（上海、香港
      ）節點之建置，原告主張島外部份由香港、上海點連線至
      華南機房（位於大陸），再經由國際VPN加值服務連線至
　　　內湖機房，完成島內、島外之網路連線，香港點於92年11
　　　月13日完工後，於92年11月13日測通；上海點於92年11月
　　　7日完工後，於92年11月7日測通，國際VPN加值服務則於
　　　92年11月6日測通，並提出永豐物流集團有限公司完工確
　　　認通知書、各戶接納書、測通資料（原證28至30）、路由
      器設備出貨單等件可稽，是自堪信為真實。被告未提出證
　　　據抗辯原告未完成節點建置及測通云云，本難認有理由。
　３、再查證人即廖仁瑋（原告受僱人）到庭證稱略以：「島內
      部分跟中華電信簽立電路申請書，島外部分是透過我們當
      地營運處跟當地固網業主申請電路，電路申請完畢後，島
      內的電路先測通，測通後我通知乙○○先生，我有詢問他
      電路是否有測通，並順便問他網路電話可否使用，語音品
      質如何？他說品質很好，大約是92年9、10月份的事。」
      ，是證人亦證稱本件系爭契約約定之六個節點均已建置完
      成同時測通後，己通知被告之專案負責人乙○○。而證人
      乙○○亦到庭證稱略以：「12月2日原告已經把我們契約
　    約定的六個點都已經安裝好了，公司內部的線路當天公司
      有作測試，外部的電路部分是事後才作，因為劉安詳當初
      告訴我說先勾選，以後再測試，12 月2日以後才是進入真
      正的測試階段。」。再查本件最遲至92年12月2日原告已
      將系爭契約六個節點建置並測通畢，亦據證人即二造負責
      本件契約之專業技術人員乙○○、廖仁瑋於本院審理時方
      一致證稱：「有關『ＶＰＮ』網路系統已經上線才有可能
      使用12月2日建置完畢的網路電話。」等語。是本件被告
　　　辯稱原告未依系爭合約建置並測通節點云云，並無理由。
　４、再按系爭合約書第2條第2項規定如前述二造不爭執事項２
  　　所示，而本件系爭合約六個節點均己測通如前述，是被告
　    依約自有給付租金等費用之義務，應先敘明。
　　　系爭契約第2條第3項固規定，原告應以書面通知被告各
　　　連線設定資料、本件原告提供服務業務各項目之測通日及
　　　全部啟用日等。同時依該條項規定，原告之書面通知，乃
  　　是為確保被告對原告提供本件系爭契約服務是否確認問題
    　，並非何時開始計費問題。從而被告辯稱原告未以書面通
      知被告，系爭「承攬」契約尚未完工，無庸給付任何費用
      云云，即無理由。
　　　再查原告主張本件系爭六個節點建置完成後，並未立即
　　　計費，係經過一段時間之連線品質測試後，由原告公司業
  　　務代表向客戶確認計費啟用日期。並舉證人廖仁瑋證稱略
    　以，本件線路測通，經過品質測試後與被告承辦人員乙○
　　　○確認島內計費啟用日為92年10月31日、島外（亦即全部
　　　節點啟用）計費啟用日為92年11月30日等語明確。核與原
　　　告提出之原證六被告員公簽認之工程確認單上記載相符（
　　　而按工程確認單上：GW指互連測試；GW是Gate Way的簡稱
　　　，此處指Antek VSP設備，本件六個節點均須放置此設備
　　　，因此需要測試彼此間是否可以互連互通，作此測試的前
　　　提是這六個節點的VPN連線是已經通的，如果連線不通，
　　　光有設備仍無法測通；GW與PBX互連測試︰則指PBX(Priva
　　　-te Branch Exchanges）是客戶端原有的電話交換機系統
      ，此項是在測試Antek設備與電話交換系統間是否可連通。
      等情為二造所不爭執。同時原告舉例說明︰當台北的人要
      使用VPN連線系統撥打電話給其他點的人，其路由走法為
      電話交換機系統經由Antek語音設備透過VPN 連線到受話
      端，再由受話端Antek設備經過電話交換機系統到受話者
      的電話等語。更與證人即二造受僱人廖仁瑋、乙○○證稱
      ︰「有關『VPN』網路系統已經上線才有可能使用12月2日
      建置完畢的網路電話」相符。是自堪信為真實。
　　　本件被告於93年2月26日亦開發票支付原告11月份電路
      租用及企業私用網路服務費用21,739元，足證島內節點於
      92年10月以前即測通。此外尚有原告提出之長豐報關有限
      公司台北、基隆、台中、高雄等流量統計圖、統一發票、
      前述二造不爭執事項之存證信函等件為證，是綜上原告業
      己舉證證明本件已測通之本件六個節點，被告亦已實際使
      用，依約應給付各項款項。
　　　被告雖抗辯稱92年2月間給付之費用僅為前期之設備款
　　　，並非連線服務費云云，惟查原告提出被告不爭執之統一
  　　發票，「品名」明確載明明是「電路租用及企業私用網路
　    服務費用」，並非被告抗辯之設備費，是被告無端執此抗
      辯顯無理由。又被告另詮釋本件為「承攬契約」，原告未
      成承攬工作，被告無庸負給付義務，同時可主張同時履行
      抗辯權云云，均因本件契約性質為無名契約，二造間權利
      義務關係，原則應依系爭契約本文規定，是被告臨訟自行
      解釋為承攬契約，並辯稱無給付義務或同時履行抗辯云云
      ，顯無理由。
  　　被告另抗辯本件系爭網路系統始終處於測試階段云云，
　　　惟查，本件早經測通被告業已使用如前述，同時證人即被
　　　告承辦人員乙○○到庭亦證稱略以：「因為公司業務有急
　　　迫需要．．、「我們11月7日就開始在做測試．」、「11
　　　月7日所有節點都已設置完畢，才會開始測試」、「11月7
  　　日上海已經安裝好了」等語，亦足證明被告此部分抗辯顯
　    不實。再查證人乙○○雖另證稱：「以本件言要測試90天
      ，但是我們這件測試五個月」云云，惟查證人乙○○對原
      告提出之原證五工程確認單（12月3日）上簽名，而該工
      程確認上測試項目「用戶端實際環境測試」等各項目均予
      打勾確認詳如前述，是本件二造間系爭網路系統早己測試
      完成，亦足證明，從而證人乙○○此部分證詞，自與事實
      不符，難予採認。同理依乙○○所證至少於11月7日即已
      設置完畢做測試，假設測試均無法上線，而被告公司又有
      急迫需要，理應即早與被告解除契約另尋他家網路業者，
      怎會忍受測試延宕五個月而均無動於衷？故被告辯稱本件
      尚未測試完成云云，洵屬避重就輕意拒絕給付之詞。是此
      部分被告辯解均不足採。
（四）本件原告依約得主張之服務費用為如下述：
　１、依二造間系爭契約第4條第1項規定，本件被告租用六個節
　　　點間之網路連線服務費用，應於收到原告發日後三十日內
  　　繳費，如逾期未繳款者，自逾期次日起按月支付1.5%之遲
      延利息。經查本件被告積欠原告92年12月、93年1月、93
      年2月、93年3月、93年4月網路連線服務費用各為205,136
      元、93,866元、93,840元、93,840元、93,840元，業據原
      告提出統一發票及流量統計圖等件為證，被告對此並未爭
      執，是自堪信為真實。從而原告依二造系爭契約請求被告
      給付如上開金額及如附表所示之依月利率1.5%計算之利息
      為有理由，應予准許。
　２、又被告向原告申請「512K ADSL網路連線服務」，應按月
  　　給付原告服務費用1,500元，加計第一次之設備費用919元
      及計自92年12月起至93年3月之費用合計為5,419元（919+
      1500×3=5,419），亦有原告提出之申請表及統一發票等
      件可稽，被告對此亦不爭執，是亦堪信為真實，從而原告
      請求被告給付前開金額及自起訴狀繕本送達翌日（即93年
      12月17日）起，按法定利率計算之遲延利息為有理由，應
      予准許。
　３、再按二造系爭契約第1條第3項所謂未滿二年期間各項費用
      係指二年期間之各月月租費93,840，即依二造間報價單月
      租費96,237減去中華電信收取之2,397=93,840）。同時依
      據同條規定，被告應給少向原告租用兩年期間，同時未滿
      二年而終止租用契約時，被告於終止時，應一次繳付未滿
      二年期間各項費用全額，據此計算被告應給付十九個月之
      月租費合計1,782,960元（即93,840×19=1,782,960）。
      惟本院認此部分金額在1,306,060元及自起訴狀繕本送達
      翌日起按法定利率計算之遲延利息為有理由。查：
　　　二造間就系爭契約爭執往來存證信函經過如二造不爭執
  　　事項７所示，而本件被告拒不給付本件契約約定之相關費
    　用如前述，是原告主張於93年4月7日暫停提供系爭契約服
      務，並請被告於93年5月14日前繳清上開欠款，逾期未履
      行即終止二造間系爭合約，並主張依約於93年5月15日終
      止本件合約即有理由。
　　　再查本件原告主張契約內約定終止契約後，被告應給付
　　　未滿二年期間費用全額，主因本件約定之月租費用是因原
　　　告須攤提設備等費用成本所致，即原告在系爭契約履約前
　　　階段係屬虧損，必須由之後陸續到期之月租費彌補虧損並
　　　進而漸有獲利等語，並提出系爭合約附件報價單（含報價
  　　單備註8說明）為證，且依該報價單上載明，本件系爭設
    　備一次性設備費用為130,100元，於92年12月內及其後之
      月租費內應已攤提畢。
　　　而本件原告主張二造系爭契約中之設備提供特約第9條
      亦規定︰「被告租用本業務及繳費未滿兩年而原合約終止
      時，不論原因為何，雙方同意由被告按未滿二年之月數乘
      以每月新台幣二萬五千一百元之金額向原告購買標的設備
      ，被告完成付款後可取得標的所有權。」，同時此部分設
      備金額係指上開報價單月租費之最後五項（2900+9000+35
  　　00+4600+ 5100=251,00），同時與發爭契約第4條第1項有
      「競合關係」等語，是本件若一次性之費用130,100若己
      攤提完畢如前述，則被告抗辯原告再於終止契約後，於每
      月再累加設備金額25,100元，並乘以十九個月計456,900
      元，即屬重覆扣減等語核屬有理。
　　　再查系爭契約第1條第3項規定，確屬違約金之性質，此
　　　亦為被告所不爭執。而本件原告提供之設備及服務，確有
　　　發生二造不爭執事項８所示情事，是原告提供予被告之設
　　　備及服務，亦未完全符合被告需求，是綜合上述本件被告
　　　抗辯違約金過高，應扣除設備費用456,900元即屬有據，
  　　是此部分被告應給付原告1,306,060（1,782,960-456,900
      =1,306,060）元部分及自起訴狀繕本送達翌日起至清償日
      止按法定利率計算利息部分為有理由，逾此部分即無理由
      ，應予駁回。
　　　按違約金係於債務不履行時，由債務人支付，如債務履
      行，債務人即免給付義務，而當事人訂立違約金契約目的
      ，乃在確保主債務的履行，而有強制履行債務之作用，至
      於違約金之給付，僅係強制主債務人履行債務之主要手段
      而已。按約定之違約金額過高者，法院得減至相當之數額
      。民法第252條定有明文。此規定乃係賦與法院得依兩造
      所提出之事證資料，斟酌社會經濟狀況並平衡兩造利益而
      為妥適裁量、判斷之權限，非謂法院須依職權蒐集、調查
      有關當事人約定之違約金額是否有過高之事實，而因此排
      除債務人就違約金過高之利己事實，依辯論主義所應負之
      主張及舉證責任。況違約金之約定，為當事人契約自由、
      私法自治原則之體現，雙方於訂約時，既已盱衡自己履約
      之意願、經濟能力、對方違約時自己所受損害之程度等主
      、客觀因素，本諸自由意識及平等地位自主決定，除非債
      務人主張並舉證約定之違約金額過高而顯失公平，法院得
      基於法律之規定，審酌該約定金額是否確有過高情事及應
      予如何核減至相當數額，以實現社會正義外，當事人均應
      同受該違約金約定之拘束，法院亦應予以尊重，始符契約
      約定之本旨。最高法院93年度台上字第909號判決意亦重
      申斯旨。查被告主張違約金過高除上開設備費用456,900
      屬重複計算，應予核減扣除外，餘均未提出任何證據，是
      是本院審酌二造間簽定契約目的，原告己建置並測通完成
      ，而原告建置測通之網路設備仍有瑕疵，並綜合二造辯論
      意旨，認此部分違約金減縮為1,306,060元部分為有理由
      ，應併敘明。
　４、是綜上本件原告請求被告給付如附表編號至所示金額
      （含利息）及1,311,479（1,306,060+5,419=1,311,479）
      元及自起訴狀繕本送達翌日起至清償日止，按週年利率百
      分之五計算之遲延利息為有理由，應予准許，逾此部分為
      無理由，應予駁回。
　５、被告雖另稱本件網路服務費用報價（即原證一所附之報價
      單）尚未經雙方合意確定云云，惟查︰
　　　本件系爭契約業己成立為二造所不爭執，而系爭契約所
　　　附之報價單為契約重要之點，若系爭報價單未經二告合意
  　　，本件系爭契約自無成立之可能，故證人廖仁瑋亦到庭證
　    稱略以：「原證一是公司的制式合約，一般我們跟客戶洽
      商，會先就網路的架構向客戶說明清楚，然後作報價，報
      價完後客戶沒有異議，再把合約書交給客戶看」、「這張
　　　報價單是在我將契約從被告公司拿回來之前被告就已傳真
　　　給我」等語明確，核與報價單上加蓋被告公司之大小章等
  　　情相符，是本件原告指稱報價單業經二造合意等語，本屬
　    有據。
　　　再查系爭報價單上之載有「Chals 10/6」，乃原告業務
　　　廖仁瑋收到被告傳真後，呈報予其主管Chals知曉，亦足
  　　證證人廖仁瑋上述證詞屬實。
　　　又被告提出之被證四報價單並自認是二造訂約前前之磋
　　　商過程由原告提出，惟查該報價單並未加蓋被告公司大小
  　　章，是難認該報價單業經二造合意。且查本件若二造間就
  　　系爭契約費率及金額未達成合致之意思表示，則被告何以
　    同意向中華電信申請租用ADSL以利原告建置網路？何以接
      受原告在被告之上海、香港營業據點裝設網路設備？何以
      被告同意支付十一月份之費用？何以被告人員乙○○簽署
      原證六之工程確認單？何以被告所寄發存證信函完全未提
      及雙方就費率未達成合致之質疑？何以被告以電子郵件反
      應線路不通問題？兼查本件被告亦依前開費率給付第一次
      之費用如前述，是綜上本件被告辯稱二造對請款單價額部
      分未有合意云云，自無理由。
　　　是綜上本件被告抗辯稱本件網路服務費用報價（即原證
　　　一所附之報價單）尚未經雙方合意確定云云，並無所據。
（五）又本件事證已明，同時二造於審理時又協議簡化爭點，是
      二造其餘攻擊防禦方法及提出未經審酌之證據，均核與判
      斷結果無涉，爰一一審酌。末查被告雖抗辯本件原告未依
      約於六十天期限內建置完成六個節點並測通等，故於訴訟
      進行中主張原告違約而解除契約云云，惟查本件原告業已
      建置及測通六個節點，同時被告並已開始使用如上述，是
      本件被告主張解除契約並無理由，同時被告主張解除契約
      之爭點，亦於本院協助二造整理爭點後始提出，故附此敘
      明。
五、假執行之宣告：本件原告勝訴部分，原原告陳明願供現金或
　　中國國際商業銀行為發票人之銀行本票為供擔保，請求宣告
　　假執行；被告則願提供現金為擔保請求免為假執行，核均無
　　不合，茲各酌定相當之擔保金額，予以准許。又原告敗訴部
　  分其假執行之聲請即失所據，爰併予駁回。
六、結論：本件原告之訴為一部有理由，一部無理由，爰依民事
    訴訟法第79條、第390條第2項、第392條第2項判決如主文。
中　　華　　民　　國　　94　　年　　 5　　 月　　16 　日
                  民事第四庭    法　官　洪遠亮
附表：
　收受發　  服務費　利息起　月  　原告供擔   被告供擔保
　票日              算日    利率  保假執行   免為假執行
000000    000,000 000000  0.5%  70,000     205,136
000000    00,000  000000  0.5%  35,000     93,866
000000    00,000  000000  0.5%  35,000     93,840
000000    00,000  000000  0.5%  35,000     93,840
000000    00,000  000000  0.5%  35,000     93.840
  金額       利息起算日  利率    原告供擔    被告供擔保
                                 保假執行    免為假執行
1,311,000  000000     年息5%   440,000     1,311,479
以上正本係照原本作成
如對本判決上訴，須於判決送達後20日內向本院提出上訴狀
中　　華　　民　　國　　94　　年　　5 　　月　　17　　日
                       　　　　 書記官　柯金珠
